Inventaris van het archief van het Nederlands Instituut van Registeraccountants (NIVRA), (1966) 1967-1987
Nationaal Archief, Den Haag
Bestuur Sector A: Documentatie (SA Doc)
Bestuur Sector A: Informatie (SA Inf)
Bestuur Sector A: Notulen (SA Not)
Bestuur Sector B: Documentatie (SB Doc)
Bestuur Sector B: Informatie (SB Inf)
Bestuur Sector B: Notulen (SB Not)
Bestuur Sector C: Documentatie (SC Doc)
Bestuur Sector C: Informatie (SC Inf)
Bestuur Sector C: Notulen (SC Not)
Bestuur Stichting voor de Jaarverslaggeving (BSJ)
Bestuurscollege (BC)
Bestuurscollege Financiën (BC-FIN)
Bestuurscollege Vereniging van Accountancy Studenten (BC-VAS)
Bibliotheekcommissie (BiCo)
Bibliotheekcommissie (BiCo-Not)
College voor Beroepsvraagstukken - Notulen (CBV-Not)
Commissie Automatiseringsvraagstukken - Notulen (CAV-Not)
Commissie Bedrijseconomische en Organisatorische Vraagstukken - Notulen (CBO-Not)
Comissie Beroepsethiek artikel 6 (CBE-Artikel 6)
Commissie Beroepspensioenverzekering B.P.V. (BPV)
Commissie Beroepsvoorlichting (BV)
Commissie Elmendorf (CoElm)
Commissie Herziening Beroepsregels - Diversen (CHB-Div)
Commissie Herziening Beroepsregels Overheidsaccountants (CHB-OA)
Commissie Herziening Beroepsregels Overheids Accountants Ontwerp Verordening GBR (CHB-Ont)
Commissie Herziening Beroepsregels: plenaire handelingen (CHB-PH)
Commissie Herziening Beroepsregelen: werkgroep vormen van beroepsuitoefening (werkgroep b) (CHB-WB)
Commissie Herziening Beroepsregelen: werkgroep collectieve verantwoordelijkheid (CHB-WC)
Commissie Herziening Beroepsregelen: werkgroep ordemaatregelen en gedragsregels (CHB-WG)
Commissie Herziening Beroepsregelen: werkgroep redactie (CHB-WR)
Commissie Herziening Beroepsregelen: werkgroep verklaringen (CHB-WV)
Commissie Herziening Beroepsregelen: werkgroep zwijgplicht (CHB-WZ)
Commissie Herziening Beroepsregelen; wijzigingen voorontwerp (CHB-W)
Commissie Maeijer (CM
Commissie Toekomstverkenning
Commissie van Advies inzake Beroepsaangelegenheden (CAB)
Commissie van Advies inzake Controlevraagstukken (CCV)
Commissie van advies inzake Jaarverslaggeving - Notulen (CAJ-Not)
Commissie van Advies inzake Ondernemingsrecht - Notulen (COR-Not)
Commissie van Advies inzake Organisatievraagstukken - Not (CAO-Not)
Commissie van Advies Inzake Toepassing van Beroepsregelen - Notulen (CTB-Not)
Commissie van bijstand Inzake de Toepassing van de Regelen Beroepsutoefening Registeraccountants - Notulen (CTB)
Contactorgaan Registeraccountants-Accountantsadministratieconsulenten (CORA)
Curatorium (CUR)
Curatorium - V (Cur-V)
Dagelijks Bestuur (DB)
Dagelijks Bestuur Nivra Onderwijs (D-BON)
Dagelijks Bestuur Nivra Onderwijs: Informatie (DBON-Inf)
Dispensatie niet-registeraccountants (DISP-NIET RA)
Dispensatie Rechtspersonen (DISP-RP)
Documentatie Accountant Administratieconsulenten (B-Doc AA)
Doelstelling en Inhoud van de Opleiding (DIO)
Examenbureau (EB)
Financiën bestuurscollege ( BC-Fin)
Gedrags- en Beroepsregels Interne Accountants (GBR-IA)
Gedrag- en Beroepsregels Interne Accountants Ontwerpinterpretatie (GBR-IAONT)
Herziening Goedkeurende accountantsverklaring (HGA)
Instituutsraad (IR)
Inventarisatie Beroepsregels (INV-B)
Inventarisatie wijziging Regelen Beroepsuitoefening Registeraccountants (INV-R)
Jaarverslag NIVRA (JV-NIVRA)
Jaarverslag NIVRA opleiding en examen
NIVRA Structuur (NS)
Onderwijsbureau (OB)
Ontwerpverordeningen (OV)
Rapportering Werkgroep Inventarisatie wijziging Regelen Beroepsuitoefening Registeraccountants (R-WIR)
Regelen Beroepsuitoefening Registeraccountants (RBR)
Redactie Raad (RR)
Stafbesprekingen (ST)
Stichting NIVRA-Fonds Militaire administratie (MA)
Studiegroep werkterein interne accountants (SWIA)
Stuurgroep Commissie van advies inzake Jaarverslaggeving (CAJ-Stuurgroep)
Stuurgroep strategie (SS)
Uitwerkingenstaat van het Algemeen en Dagelijks Bestuur (US)
Verordening GBR (CHB-Ont)
Voorontwerp van de Verordening houdende Gedrags- en beroepsregels Registeraccountant (Ontwerp GBR)
Voortgezette Educatie Registeraccountants - Notulen (VERA-Not)
Voorlopige Instituutsraad (VIR)
Voorwaarden Inzake Verantwoordelijkheid Accountansexamen (VIVA)
Werkgroep advies inzake de eventuele consequenties voor de Accountantsverklaring van de de status en "zeggenskracht" van de Richtlijnen van het Tripartite Overleg (Arto)
Werkgroep Dynamische Functieanalyse (WDF)
Werkgroep Herziening Beroepsregels Interne accountants (WHB-IA)
Werkgroep Herziening Verklaringenstelsel (WHV)
Werkgroep Inventarisatie Regelen Beroepsuitoefening Registeraccountants (RBR)
Werkgroep Inventarisatie wijziging Regelen Beroepsuitoefening Registeraccountants (WIR-INV/R)
Wetsontwerp Nadere Regelen betreffende het Accountantswezen (WRO)
Werkgroep NIVRA-Structuur Vervolg (NSV)
Selectie en vernietiging
Selectiecriteria
Door gebruik te maken van de in de inventaris opgenomen dossiers kan men een reconstructie maken van het handelen van het NIRA in de periode 1967-1987.
Bewaard worden:
Stukken die het beleid, de doelstelling en de werkwijze van het Nivra weergeven. Hierbij kan men denken aan bescheiden betreffende beleidsvoorbereiding, beleidsbepaling en beleidsevaluatie. Kortom alle bestuursstukken die een grote beleidswaarde hebben voor het Nivra. Het betreft hier handelingen voortvloeiend uit de taak "het bevorderen van een goede beroepsuitoefening door de registeraccountants en het behartigen van hun gemeenschappelijk belang."
alle vergaderstukken van bestuurssectoren en het algemeen bestuur.
vergaderstukken van commissies van bijstand.
vergaderstukken van overlegorganen.
stukken betreffende de uitgave van het blad "De accountant", dit betreft vergaderstukken van de Redactieraad.
stukken betreffende de beroepsvoorlichting.
Stukken betreffende de totstandkoming/wijziging van de Gedrags- en beroepsregels. Het betreft hier handelingen die voortvloeien uit de taak " de zorg voor de de eer van de stand van de accountants".
Stukken betreffende de opleiding tot registeraccountant.
vergaderstukken Algemeen Bestuur Onderwijs Nivra
vergaderstukken van het Examenbureau, Bestuurscollege van het Examenbureau en het Curatorium.
Het betreft hier handelingen die voortvloeien uit de taak " het verzorgen van een opleiding tot het theoretisch gedeelte van het accountantsexamen".
Stukken die op zichzelf vernietigbaar zijn, maar die in het logisch verband niet gemist kunnen worden.
Niet bewaard worden dossiers zonder beleidsgevolgen.
Aanwijzingen voor de gebruiker
Openbaarheidsbeperkingen
Volledig openbaar.
Materiële beperkingen
Aanvraaginstructie
Openbare archiefstukken kunnen online worden aangevraagd en gereserveerd. U kunt dit ook via de terminals in de studiezaal van het Nationaal Archief doen. Om te kunnen reserveren dient u de volgende stappen te volgen:
U maakt een profiel aan op www.gahetna.nl, en logt vervolgens in
Via de archiefinventaris (alleen de beschrijvingen met rode nummers) selecteert u het gewenste archiefstuk door op de knop 'Reserveren' te klikken
In het volgende scherm geeft u aan op welke dag u het archiefstuk wilt inzien
Indien u zich bevindt in de studiezaal en een tafelnummer heeft ontvangen kunt u dit nummer vermelden. Als u geen tafelnummer heeft kunt u tafelnummer 777 laten staan
Vervolgens bevestigt u uw reservering door deze te versturen.
Verwant materiaal
Beschikbaarheid van kopieën
Bijlagen
Overzicht van geraadpleegde bronnen
De Accountant, 1967-1987. Amsterdam, Nivra.
Hoofdstukken uit de geschiedenis van het Nederlandse accountantsberoep na 1935 / P.E. de Hen, J.G., Berendsen, J.W. Schoonderbeek. Assen: Van Gorcum, 1995.
Jaarverslag Nivra, 1967-1987. Amsterdam, Nivra.
Het Koninklijk Nivra in beeld. Amsterdam, Nivra, 1995.
Van R.B.R. tot GBR: de behandeling van de voorstellen tot het vaststellen van de verordening Gedrags- en Beroepsregels Registeraccountants door de ledenvergadering van het NIVRA, Amsterdam, Nivra, 1975.
Vlijmen, L.M.M. van. Het Nivra-Archief: "Orde uit "Wan-Orde". Amsterdam, 1993.
Lijst van coderingen gebruikt bij de samenstelling van de dossiers
AA Accountant Administratie Consulenten 1
AAC Accountant Administratie Consulententen 2-4
ABON Algemeen Bestuur Onderwijs 5-14
ARTO Werkgroep advies inzake de eventuele consequenties voor de accountantsverklaring van de status en " zeggenskracht " van de Richtlijnen van het Tripartiete Overleg 15
B-DIV Bestuur Diversen 16-25
B-DOC Bestuur Documentatie 26-46
B-Doc AA Documentatie Accountant Administratieconsulenten 47
B-INT Bestuur Internationaal 48-49
B-NOT Bestuur Notulen 50-83
BC Bestuurscollege 84-101
BC-FIN Bestuurcollege Financiën 102
BC-VAS Bestuurscollege Vereniging van Accountancy studenten 103
BCAB Bestuur Commissie van Advies inzake Beroepsaangelegenheden 104-105
BCAO Bestuur Commissie van Advies inzake Organisatievraagstukken 106-107
BCHB Bestuur Commissie ter Herziening van de Beroepsregelen 108
BCTB Bestuur Commissie Commissie inzake Toepassing Beroepsregels 109
BenCo Benoemingscommissie 110-114
BenCo-Not Benoemingscommissie Notulen 115-118
BiCo Bibliotheekcommissie 573-577
BiCo-Not Bibliotheekcommissie Notulen 578-579
BPV Commissie Beroepspensioen- verzekering voor registeraccountants B.P.V. 580-581
BSJ Bestuur Stichting voor de jaarverslaggeving 119-120
BV Commissie Beroepsvoorlichting 582-590
CAB Commissie van Advies inzake Beroepsaangelegenheden 121-124
CAJ- NOT Commissie van Advies inzake Jaarverslaggeving Notulen 125-131
CAJ- Stuur groep Stuurgroep Commissie van advies inzake jaarverslaggeving 132-133
CAO-NOT Commissie van Advies inzake Organisatievraagstukken Notulen 134-136
CAV-NOT Commissie van Au tomatise ringsvraag stuk ken Notulen 137-138
CBE-Artikel 6 Commissie Beroepsethiek Artikel 6 591
CBO-NOT Commissie Bedrijfs economi sche vraagstukken Notu len 139-140
CBV-NOT College van Beroepsvraagstuk ken Notu len 141-148
CCV Commissie van Ad vies inzake con trolevraagstuk ken 149-168
CHB-DIV Commissie Herzie ning Beroepsregels Di versen 169
CHB-OA Commissie Herzie ning Beroeps regels Overheids - ac coun t ants 170-172
CHB-ONT Commisse Herziening Beroepsregels Overheidsaccoun tants Ontwerp GBR 173
CHB-PH Commissie Herzie ning Be roepsregels Plenaire handelin gen 174-180
CHB-W Commissie Herzie ning beroeps regels/ Wijzigen voorontwerp 181
CHB-WB Commissie Herzie ning beroeps regels/ Werkgroep beroepsregels 182-184
CHB-WC Commissie Herzie ning beroeps regels/ Werkgroep collectieve ver ant woordelijkheid 185
CHB-WG Commissie Herzie ning beroeps regels/ Werkgroep ordemaat rege len en gedrags regels 186
CHB-WR Commissie Herzie ning beroeps regels/ Werkgroep redactie 187
CHB-WV Commissie Herzie ning beroepsregels/ Werk groep ver kla ringen 188
CHB-WZ Commissie Herziening beroeps regels/ Werkgroep zwijgplicht 189
CM Commissie Maeyer 190-191
CoElm Commissie Elmendorff 592-594
COR-NOT Commissie van Advies Inza ke Onderne mingsrecht Notu len 192
CORA-NOT Contactorgaaan Registeraccountants- Ac countant administratie-con sulenten Notulen 193-195
CTB Commissie van bijstand inzake de Toepassing van de regelen beroepsuit oefening Registeraccountants 196-216
CTB-NOT Commissie van Advies Inza ke Toepassing Beroeps regelen Notulen 217-218
CTV Commissie Toekomst ver kenning 219-224
CUR Curatorium 225-233
CUR-V Curatorium, 234-237
DB Dagelijks bestuur 238-256
DBON Dagelijks bestuur Onderwijs 257-274
DBON INF Dagelijks bestuur Onderwijs Informatie 595-603
DIO Doelstelling en inhoud van de opleiding 604-605
DISP-NIET RA Dispensatie Niet- Registeraccountants 275-281
DISP-RP Dispensatie Rechts personen 282-284
EB Examenbureau 285-300, 571
GBR-IA Gedrags - en Be roepsregels Interne accountants 301-302
GBR-IA -ONT Gedrags - en Beroeps- regels Interne accountants; ontwerp 303
H Accountantsverkla ringen 304
HGA Herziene Goedkeu ring Accoun tantsver kla ringen 305-306
INV/B Inventarisatie Be roepsregels 307-308
INV-R Inventarisatie wij ziging Re gelen Be roepsuitoefening Registeraccountants 309
IR Instituutsraad 606-607
JV Nivra Jaarverslag Nivra 609-627
JV Nivra Onderwijs Jaarverslag Nivra Opleiding en examen 628-632
MA Stichting NIVRA-fonds Militaire administratie 310-313
NS Nivra Structuur 314, 315
NSV Werkgroep Nivra Structuur vervolg 572
OB Onderwijs Bureau 316-321
ONTW-GBR Voorontwerp van de Verordening houdende Gedrags- em Beroepsregels Registeraccountant 322
OV Ontwerp Verordeningen 323
R-WIR Rapportering Werkgroep inventa risatie Regelen beroepsuit oefening 324
RBR Regelen Beroepsuit oefening Register accountants 325-326
RR Redactie Raad 327-332
S-I-DOC Bestuur Sector I, Documentatie 333-356
S-I-INF Bestuur Sector I, Informatie 357-377
S-I-NOT Bestuur Sector I, Notulen 378-387
S-II-DOC Bestuur Sector II, Documentatie 388-400
S-II-HB-IA Bestuur Sector II, Herziening Beroeps regels Register a ccountants 401
S-II-HBOA Bestuur Sector II, Herziening beroeps- regels 402
S-II-INF Bestuur Sector II, Informatie 403-416
S-II-NOT Bestuur Sector II, Notulen 417-425
S-II-SWIA Bestuur Sector II, Studiegroep werkterrein Inter ne Accountants 608
S-III-Doc Bestuur Sector III, Documentatie 426-436
S-III-Inf Bestuur Sector III, Informatie 437-449
S-III-Not Bestuur Sector III, Notulen 450-456
S-IV-DOC Bestuur Sector IV, Documentatie 457-458
S-IV-INF Bestuur Sector IV, Informatie 459-469
S-IV-NOT Bestuur Sector IV, Notulen 470-471
S-V-DOC Bestuur Sector V, Documentatie 472-473
S-V-INF Bestuur Sector V, Informatie 474-486
S-V-NOT Bestuur Sector V, Notulen 487-489
S-VI-DOC Bestuur Sector VI, Documentatie 490-493
S-VI-INF Bestuur Sector VI, Informatie 494-496
S-VI-NOT Bestuur Sector VI, Notulen 497-499
S-VII-DOC Bestuur Sector VII, Documentatie 500
S-VII-INF Bestuur Sector VII, Informatie 501
S-VII-NOT Bestuur Sector VII, Notulen 502
S-A-DOC Bestuur Sector A, Documentatie 503-506
S-A-INF Bestuur Sector A, Informatie 507-514
S-A-NOT Bestuur Sector A, Notulen 515-516
S-B-DOC Bestuur Sector B, Documentatie 517-523
S-B-INF Bestuur Sector B, Informatie 524-530
S-B-NOT Bestuur Sector B, Notulen 531
S-C-DOC Bestuur Sector C, Documentatie 532-536
S-C-INF Bestuur Sector C, Informatie 537-540
S-C-NOT Bestuur Sector C, Notulen 541-542
ST Stafbesprekingen 543-544
SS Sector Strategie 572
SWIA Stuurgroep Werkter rein Interne Accountants 545-546
US Uitwerkingsstaat van de algemene bestuurs vergaderin gen 547-549
VERA-NOT Voortgezette Educa tie Register accoun tants Notu len 550-554
VIR Voorlopige Insti tuutsraad 555
VIVA Voorwaarden Inzake Verantwoordelijk heid Accountantsexamen 556
WDF Werkgroep Dynami sche Functieanalyse 557-559
WHB-IA Werkgroep Herzie ning Beroepsregels In terne Accountants 560
WHV Werkgroep Herzie ning Verklaringenstelsel 561-562
WIR Werkgroep Inventa risatie Regelen Beroepsuitoefe ning Regis teraccountants (RBR) 563-564
WIR-INV/R Werkgroep Inventa risatie wijziging regelen beroeps uitoefening registeraccoun tants 565
WRO Wetsontwerp nadere regelen betreffende het Accountantswe zen 566-570
Beschrijving van de series en archiefbestanddelen
- Accountant Administratieconsulenten, 1978 - 1979; 1; 1 band
  Stukken betreffende werkgroep Commissie van Advies inzake Beroepsaangelegenheden (CORA), notities betreffende besprekingen tussen NIVRA en NOVAA.
  Genummerd: 1. 1978 - 1979: AA 22-130
- Accountant Administratieconsulenten, 1971 - 1974; 2-4; 3 banden
  Stukken betreffende besprekingen tussen NIVRA en NOVAA.
  - 1971-1972, 2
    AAC 1-250
  - 1972-1973, 3
    AAC 251-547
  - 1973-1974, 4
    AAC 548-689
- Algemeen Bestuur Onderwijs NIVRA, januari 1980 - juli 1987; 5-14; 10 banden
  Notulen van vergaderingen en agenda's van het ABON-bestuur.
  Samenstelling van examencommissies, verslag van werkzaamheden examenbureau, besluitenlijst ABON-vergaderingen.
  - Januari 1980 t/m augustus 1980, 5
    ABON 1-143
  - September 1980 t/m Juni 1981, 6
    ABON 1-179
  - Augustus 1981 t/m Juni 1982, 7
    ABON 1-204
  - September 1982 t/m november 1982, 8
    ABON 20-58
  - Augustus 1982 t/m juni 1983, 9
    ABON 1-310
  - Juli 1983 t/m juni 1984, 10
    ABON 1-241
  - Juni 1984 t/m juni 1985, 11
    ABON 1-324
  - Juni 1985 t/m december 1985, 12
    ABON 1-128
  - December 1985 t/m augustus 1986, 13
    ABON 129-310
  - September 1986 t/m juli 1987, 14
    ABON 1-247
- Werkgroep advies inzake de eventuele consequenties voor de Accountantsverklaring van de status en "zeggenskracht" van de Richtlijnen van het Tripartiete Overleg, Juli 1980 - Mei 1981; 15; 1 band
  Genummerd: Arto 1-140
- Bestuur Diversen, 1967 - 1971; 16-25; 10 banden
  Notulen, notities en afschriften.
  - 1967-I, 16
    B-Div. 1-229
  - 1967-II, 17
    B-Div. 227-455
  - 1967/68-III, 18
    B-Div. 456-750
  - 1967/68-IV, 19
    B-Div. 751-910
  - 1969-I, 20
    B-Div. 1-280
  - 1969-II, 21
    B-Div. 281-390
  - 1970-I, 22
    B-Div. 1-228
  - 1970-II, 23
    B-Div. 229-507
  - 1970-III, 24
    B-Div. 508-618
  - 1971-I, 25
    B-Div. 1-245
- Bestuur Documentatie, 1971 - 1987; 26-46; 21 banden
  Notulen ledenvergaderingen, notities, concepten, brieven van kantoren en leden.
  - 1971, 26
    B-Doc. 1-311
  - 1972-I, 27
    B-Doc. 1-329
  - 1972-II, 28
    B-Doc. 330-364
  - 1973, 29
    B-Doc. 1-237
  - 1974, 30
    B-Doc. 1-272
  - 1975, 31
    B-Doc. 1-222
  - 1975-1976, 32
    B-Doc. 1-101
  - 1977, 33
    B-Doc. 1-69
  - 1978, 34
    B-Doc. 1-119
  - Januari 1979 - December 1980, 35
    B-Doc. 1-158
  - November 1980 - Augustus 1981, 36
    B-Doc. 1-260
  - Augustus 1981 - December 1981, 37
    B-Doc. 261-521
  - November 1981 - December 1982, 38
    B-Doc. 1-306
    Bevat: bestuur 1982
  - November 1982 - Juli 1983, 39
    B-Doc. 1-275
    Bevat: bestuur 1983
  - Juli 1983 - December 1983, 40
    B-Doc. 275A-521
  - 1984, 41
    B-Doc. 1-253
  - November 1984 - Juni 1985, 42
    B-Doc. 1-219
  - Juni 1985 - December 1985, 43
    B-Doc. 220-379
  - December 1985 - September 1986, 44
    B-Doc. 1-249
  - September 1986 - November 1986, 45
    B-Doc. 250-305
  - December 1986 - December 1987, 46
    B-Doc. 1-344
- Documentatie Accountant Administratieconsulenten, December 1987 - December 1988; 47; 1 band
  Brieven, concepten, notities en beleidsnota's betreffende het accountantsberoep.
  Genummerd: B-DOC AA 1-153
- Bestuur Internationaal, December 1983 - December 1987; 48-49; 2 banden
  Stukken betreffende het IASC, IFAC, UEC.
  - December 1983 - December 1985, 48
    B-Internationaal 1-70
  - December 1985 - December 1987, 49
    B-Internationaal 1-1051
- Bestuur Notulen vergaderingen, 1966 - 1987; 50-83; 34 banden
  Notulen algemeen bestuur, notulen dagelijks bestuur, agenda's dagelijks bestuur, agenda's algemeen bestuur, aantekeningen van het bestuur, secretariaatsrapporten.
  - 1966/67-I, 50
    B-Not. 1-231
  - 1966/67-II, 51
    B-Not. 232-612
  - 1967-I, 52
    B-Not. 1-234
  - 1967-II, 53
    B-Not. 235-596
  - 1968-I, 54
    B-Not. 1-242
  - 1968-II, 55
    B-Not. 243-523
  - 1968-III, 56
    B-Not. 524-753
  - 1968-IV, 57
    B-Not. 754-902
  - 1969-I, 58
    B-Not. 1-239
  - 1969-II, 59
    B-Not. 240-475
  - 1969-III, 60
    B-Not. 476-727
  - 1969-IV, 61
    B-Not. 728-843
  - 1970-I, 62
    B-Not. 1-252
  - 1970-II, 63
    B-Not. 253-502
    Bevat: inhoudsopgave B-Not 253-502 (1970)
  - 1970-III, 64
    B-Not. 503-705
  - 1971-I, 65
    B-Not. 1-238
  - 1971-II, 66
    B-Not. 239-578
  - Juni 1972 - December 1972, 67
    B-Not. 239-457
    hierbij een lacune: 1-238 is niet aanwezig.
  - Januari 1973 - Juli 1973, 68
    B-Not. 1-224
  - Augustus 1973 - December 1973, 69
    B-Not. 225-391
  - 1974, 70
    B-Not. 1-370
  - 1975, 71
    B-Not. 2-330
  - 1976, 72
    B-Not. 1-400
  - 1977, 73
    B-Not. 1-405
  - 1978, 74
    B-Not. 1-362
  - December 1978 - December 1979, 75
    B-Not. 1-383
  - December 1979 - December 1980, 76
    B-Not. 1-333
  - December 1980 - December 1981, 77
    B-Not. 1-316
  - December 1981 - December 1982, 78
    B-Not. 1-309
  - December 1982 - December 1983, 79
    B-Not. 1-319
  - Januari 1984 - December 1984, 80
    B-Not. 1-312
  - November 1984 - December 1985, 81
    B-Not. 313-350
  - December 1985 - December 1986, 82
    B-Not. 1-307
  - December 1986 - December 1987, 83
    B-Not. 1-353
- Bestuurscollege, 1974 - Februari 1980; 84-101; 19 banden
  Notulen van vergaderingen van het bestuurscollege, notulen van de VAS-Studieraad, correspondentie van leden, correspondentie van het onderwijs- en examenbureau, correspondentie van universiteiten.
  - 1974-1975, 84
    BC 327-496
    Bevat: inhoudsopgave BC-stukken: 280 t/m 496 (1975)
  - 1975-1976, 85
    BC 1-244
  - 1975-1976, 86
    BC 245-533
    Bevat: inhoudsopgave BC-stukken: 398 t/m 533 (1976)
  - 1975-1976, 87
    BC 534-799
  - 1975-1976, 88
    BC 800-1056
  - 1976-1977, 89
    BC 1-278
  - 1976-1977, 90
    BC 279-523
  - 1976-1977, 91
    BC 524-767
  - 1976-1977, 92
    BC 768-1001
  - 1976-1977, 93
    BC 1002-1167
  - 1977-1978, 94
    BC 1-532
  - Januari 1978 - Augustus 1978, 95
    BC 533-1182
  - 1978-1979, 96
    BC 1-314
  - Januari 1979 - April 1979, 97
    BC 315-623
  - April 1979 - Augustus 1979, 98
    BC 624-1022
  - Augustus 1979 - Oktober 1979, 99
    BC 1-199
  - Oktober 1979 - December 1979, 100
    BC 200-383
  - Januari 1980 - Februari 1980, 101
    BC 384-614
- Financiën Bestuurscollege, Mei 1979; 102; 1 band
  Stukken betreffende overheidssubsidie en begroting.
  Genummerd: BC-Fin 41-54
  hierbij een lacune: 1-40 ontbreken
- Vereniging van Accountancy Studenten, 1974 - 1975; 103; 1 band
  Agenda's BC en VAS.
  Genummerd: BC-VAS 1-132
  Bevat: inhoudsopgave BC/VAS-stukken: blz 1-129 (1974-1975)
- Bestuur Commissie van Advies inzake Beroepsaangelegenheden, 1966 - 1968; 104-105; 2 banden
  Bevat: afschriften van brieven, documentatie
  - 1966-1967, 104
    BCAB 1-244
    Bevat: inhoudsopgave BCAB-stukken 1-244
  - 1968, 105
    BCAB 245-416
    Bevat inhoudsopgave: BCAB-stukken 245-416.
- Bestuur Commissie van Advies inzake Organisatievraagstukken, 1967 - 1970; 106-107; 2 banden
  Afschriften van brieven, nota's.
  - 1967-1968, 106
    BCAO 1-229
    Bevat: inhoudsopgave BCAO-stukken 1-229 (1967-1968)
  - 1969-1970, 107
    BCAO 1-106
- Bestuur Commissie ter Herziening van de Beroepsregelen Registeraccountants., 1970 - 1971; 108; 1 band
  Stukken betreffende wijzigingsvoorstel artikel 22 R.B.R.
  Genummerd: BCHB 1-37
- Bestuur Commissie inzake toepassing beroepsregels, 1969; 109; 1 band
  Verslagen van besprekingen, correspondentie met het bestuur, correspondentie met de Orde van advocaten.
  Genummerd: BCTB 1-268
- Benoemingscommissie, 1970 - 1975; 110-114; 5 banden
  Stukken betreffende de samenstelling van commissies, agenda's van het BenCo-bestuur.
  - 1970-1971, 110
    BenCo 1-207
  - 1971-1972, 111
    BenCo 1-171
  - 1973, 112
    BenCo 1-54
  - 1974, 113
    BenCo 1-129
  - 1974-1975, 114
    Benco 1-57
- Notulen Benoemingscommissie, 1976 - November 1982; 115-118; 4 banden
  Aantekeningen van vergaderingen, agenda's en notities voor benoemingen.
  - 1976, 115
    BenCo Not 1-51
  - 1977, 116
    BenCo Not 1-69
  - Maart 1978 - December 1979, 117
    BenCo 1-62
  - Januari 1980 - November 1982, 118
    BenCo Not 1-29
- Bestuur Stichting voor de Jaarverslaggeving, 1984 - 1986; 119-120; 2 banden
  Verslagen van vergaderingen, agenda's, notities, verslag van werkzaamheden, correspondentie.
  - 1984, 119
    BSJ 1-210
  - Januari 1985 - December 1986, 120
    BSJ 207A-370
- Commissie van Advies inzake Beroepsaangelegenheden, 1967 - 1968; 121-124; 4 banden
  Agenda's, afschriften van brieven, verslagen van vergaderingen, conceptvoorstellen.
  - 1967-I, 121
    CAB 1-250
  - 1967-II, 122
    CAB 251-424
  - 1968-I, 123
    CAB 1-294
  - 1968-II, 124
    CAB 295-511
- Commissie van advies inzake Jaarverslaggeving - Notulen, 1969 - 1987; 125-131; 7 banden
  Agenda's en notulen ledenvergaderingen.
  - 1969-1972, 125
    CAJ-Not. 1-301
    Bevat inhoudsopgave: dossier 1 t/m 317
    hierbij een lacune: nrs. 286-292 ontbreken.
  - 1972-1975, 126
    CAJ-Not. 302-646
    Bevat: overzicht onderhanden concept-beschouwingen met vermelding
    van de stand van zaken per 1 januari 1976.
  - December 1975 - December 1977, 127
    CAJ-Not. 647-878